【裁判字號】    98,上訴,1810
【裁判日期】    990210
【裁判案由】    妨害風化
【裁判全文】
臺灣高等法院高雄分院刑事判決        98年度上訴字第1810號
上  訴  人
即  被  告  甲○○
上列上訴人因妨害風化案件，不服臺灣高雄地方法院98年度訴字
第882 號中華民國98年10月29日第一審判決（起訴案號：臺灣高
雄地方法院檢察署98年度偵字第11278 號），提起上訴，本院判
決如下：
    主  文
原判決撤銷。
甲○○共同犯圖利容留猥褻罪，處有期徒刑月，如易科罰金，
以新臺幣壹仟元折算壹日。
    事  實
一、甲○○曾因犯詐欺罪，經臺灣臺南地方法院於96年8 月13日
    判處有期徒刑5 月確定，緩刑4 年，現仍緩刑中，又另因犯
    妨害風化案件，經臺灣高雄地方法院檢察署檢察官以96偵字
    第8308號為緩起訴處分確定，竟仍不知悔改，利用其經營位
    在高雄市左營區○○○路907 號之護膚推拿店（未取名，下
    稱系爭推拿店），竟與王明煌（另案經原審法院於99年1 月
    6 日以99年度簡上字第1181號判處有期徒刑3 月確定）基於
    意圖使女子與他人為猥褻行為，而容留以營利之共同犯意聯
    絡，由甲○○雇請女服務生吳方雅為前來消費之男客進行按
    摩及為客人手淫至射精為止（即俗稱「半套」）之猥褻行為
    ，代價為按摩服務每節45分鐘收費新臺幣（下同）600 元，
    若男客要求提供半套之猥褻色情服務，則需加收600 元，所
    得款項由甲○○拿取3 成費用，餘款則由女服務生收取。嗣
    於98年3 月13日晚間7 時20分許，適有男客李宗文前往該推
    拿店消費，而由王明煌接待，並告知需要半套性交易可自行
    詢問店內小姐，隨後經李宗文詢問店內女服務生後，即由女
    服務生吳方雅為李宗文進行「半套」性服務。嗣於同日晚間
    7 時35分許，經警當場在包廂內查獲。
二、案經高雄市政府警察局左營分局報告臺灣高雄地方法院檢察
    署檢察官偵查起訴。
    理  由
壹、程序部分
    本件被告甲○○所犯係死刑、無期徒刑、最輕本刑為3 年以
    上有期徒刑以外之罪，其於準備程序中就被訴事實為有罪之
    陳述，經法官告知簡式審判程序之旨，並聽取公訴人及被告
    之意見後，經本院依刑事訴訟法第273 條之1 第1 項之規定
    ，裁定進行簡式審判程序。又本件卷內之物證、書證等證據
    ，依同法第273 條之2 規定，不受第159 條第1 項關於傳聞
    法則規定之限制，依法均有證據能力，合先敘明。
貳、實體上之認定
    訊據被告甲○○對上揭犯罪事實，已於本院坦承不諱（本院
    卷29頁、37頁反面），核與證人即女服務生吳方雅及男客李
    宗文警詢供述相符，另證人吳方雅則證稱: 男客李宗文從大
    門進入店內與王明煌直接對談，李宗文稱「是否有『碰』（
    全套性交易之意）？」王明煌稱「只有推拿及半套服務」，
    李宗文說「好」，王朋煌就吩咐我帶李宗文進入包廂內，我
    按摩後李宗文就問我「可不可以「碰」？」我回稱「不可以
    『碰』只可以為你做『半套』（加收）600 元」，李宗文就
    說「好，半套600 元讓妳做」，我按摩到李宗文性器官不久
    時（未射精），警方就在包廂內當場查獲等語（警卷15頁反
    面）。另證人李宗文亦證稱: 我前往左營大路907 號，我向
    現場媒介王明煌告知我要「碰」（即「全套」性交服務之意
    ），他說沒有做「全套」只有做「半套」而已，我就說好，
    他就叫吳方雅帶我進入包廂內，先由吳女為我按摩後，再為
    我服務「半套」性服務，我們有相互撫模生殖器，她用手幫
    我打手槍，還未射精警方即執行臨檢，按摩代價600 元，另
    加半套性交易服務代價600 元等語（警卷21頁）。另證人王
    明煌雖證稱: （你有沒有跟李宗文說如果要做半套的要問裡
    面的小姐？）沒有，只有純指壓而已云云。惟核與證人李宗
    文、吳方雅上開警詢所述之情節不符。且王明煌亦因本件共
    同犯圖利容留猥褻罪，業經原審法院於99年1 月6 日以99年
    度簡上字第1181號判處有期徒刑3 月確定在案，此有原審法
    99 年 度簡上字第1181號判決書在卷可按，故證人王明煌上
    開證述尚難為有利被告之認定。又警方於案發之際在男客李
    宗文與女服務生吳方雅所在之包廂內，亦查獲現場有從事「
    半套」（即俗稱打手槍）之潤滑液及從事「半套」所使用之
    衛生紙（均未扣案僅以照片拍攝）之現場照片數幀在卷可按
    （警卷28頁），故本件事證明確，其犯行洵堪認定。
、論罪科刑及撤銷改判
一、按刑法第231 條規定犯意圖使男女與他人為性交、猥褻之行
    為，而容留或媒介以營利之罪，以行為人已具營利之目的而
    有圖使男女與他人為性交、猥褻行為，而容留或媒介之行為
    為已足，不以實際得利為必要（最高法院94年度臺上字第60
    02號判決意旨參照）。本件被告甲○○以營利之意，容留女
    服務生吳方雅與男客李宗文於其所經營之推拿店內包廂進行
    猥褻之行為，其核其所為，係犯刑法第231 條第1 項之意圖
    營利容留猥褻罪。被告甲○○與王明煌2 人間，有犯意聯絡
    及行為分擔，應論以共同正犯。
二、原審據以論處被告甲○○罪刑，固非無見；惟查原審事實欄
    既認被告甲○○與王明煌共同犯本件意圖營利容留猥褻罪，
    惟於判決主文及理由均未論及共同正犯，自有未合。被告甲
    ○○上訴意旨雖否認犯罪，已於本院坦承犯行（本院卷29頁
    、37頁反面），雖無理由；惟原判決既有上開瑕疵，自應由
    本院撤銷改判。審酌被告甲○○為貪圖利益，竟與王明煌共
    同容留成年女服務生與男客從事猥褻之行為，敗壞社會善良
    風氣，所為實無足取，且其先前亦另因犯妨害風化案件，而
    經臺灣高雄地方法院檢察署檢察官以96偵字第8308號為緩起
    訴處分，其量刑本不宜從輕，惟念及犯後已坦承犯行並有悔
    意及檢察官亦當庭請求從輕量刑等其他一切情狀，爰量處有
    期徒刑3 月，並諭知易科罰金之折算標準，以資懲儆。
據上論斷，應依刑事訴訟法應依刑事訴訟法第369 條第1 項前段
、第364 條、第299 條第1 項前段、第273 條之1 ，刑法第28條
、第231 條第1 項、第41條第1 項前段，刑法施行法第1 條之1
，判決如主文。
本案經檢察官陳建年到庭執行職務。
中    華    民    國    99    年    2     月    10    日
                  刑事第十庭    審判長法  官  陳中和
                                      法  官  林水城
                                      法  官  李政庭
以上正本證明與原本無異。
如不服本判決應於收受本判決後10日內向本院提出上訴書狀，其
未敘述上訴理由者，並得於提起上訴後10日內向本院補提理由書
狀（均須按他造當事人之人數附繕本）「切勿逕送上級法院」。
中    華    民    國    99    年    2     月    10    日
                                      書記官  周青玉
附錄本件判決論罪科刑法條：
刑法第231條
（圖利使人為性交或猥褻罪）
意圖使男女與他人為性交或猥褻之行為，而引誘、容留或媒介以
營利者，處5 年以下有期徒刑，得併科10萬元以下罰金。以詐術
犯之者，亦同。
公務員包庇他人犯前項之罪者，依前項之規定加重其刑至二分之
一。

司法院資訊處製作；財團法人民間司法改革基金會備份。
